臺灣新北地方法院刑事判決
110年度審易字第2060號
公  訴  人  臺灣新北地方檢察署檢察官
被      告  常紀瀚


上列被告因違反毒品危害防制條例案件，經檢察官提起公訴（11
0年度偵字第18544號），被告就被訴之事實為有罪之陳述，檢察
官聲請改依協商程序而為判決，本院判決如下：
    主      文
常紀瀚持有第三級毒品純質淨重伍公克以上，處有期徒刑貳月、
併科罰金新臺幣貳萬元，有期徒刑如易科罰金，罰金如易服勞役
，均以新臺幣壹仟元折算壹日。
扣案之第三級毒品4-甲基甲基卡西酮成分之毒品咖啡包拾包（含
包裝袋拾個、總毛重肆拾參點玖柒公克、推估純質淨重貳點陸參
公克）及愷他命玖包（含包裝袋玖個，總毛重拾點貳零公克、推
估純質淨重陸點柒肆柒公克）均沒收。
    事實及理由
一、本件犯罪事實、證據及應適用法條，除證據部分補充「被告
    常紀瀚於本院準備程序及審理時之自白」外，餘均引用起訴
    書之記載（如附件）。
二、本件經檢察官與被告於審判外達成協商之合意且被告已認罪
    ，其合意內容為：被告願受如主文欄所示之刑及沒收。本院
    審酌各情，認上開協商合意並無刑事訴訟法第455條之4第1
    項所列情形之一，檢察官聲請改依協商程序而為判決，本院
    爰不經言詞辯論，於協商合意範圍內為協商判決。
三、依刑事訴訟法第455條之2第1項、第455條之4第2項、第455
    條之8、第454條第2項，毒品危害防制條例第11條第5項，刑
    法第11條前段、第41條第1項前段、第42條第3項前段、第38
    條第1項，判決如主文。
四、本判決除有刑事訴訟法第455條之4第1項第1款、第2款、第4
    款、第6款、第7款所定情形之一，或違反同條第2項規定者
    外，不得上訴。
本案經檢察官吳姿函偵查起訴，由檢察官黃明絹到庭執行職務。
中　　華　　民　　國　　111 　年　　1 　　月　　11　　日
　　　　　　　　　刑事第二十四庭  法　官　潘 長 生
上正本證明與原本無異。
                                  書記官  許 雅 琪 
中　　華　　民　　國　　111 　年　　1 　　月　　11　　日
附錄本案論罪科刑法條全文：
毒品危害防制條例第11條
持有第一級毒品者，處3年以下有期徒刑、拘役或新臺幣30萬元
以下罰金。
持有第二級毒品者，處2年以下有期徒刑、拘役或新臺幣20萬元
以下罰金。
持有第一級毒品純質淨重十公克以上者，處1年以上7年以下有期
徒刑，得併科新臺幣100萬元以下罰金。
持有第二級毒品純質淨重二十公克以上者，處6月以上5年以下有
期徒刑，得併科新臺幣70萬元以下罰金。
持有第三級毒品純質淨重五公克以上者，處2年以下有期徒刑，
得併科新臺幣20萬元以下罰金。
持有第四級毒品純質淨重五公克以上者，處1年以下有期徒刑，
得併科新臺幣10萬元以下罰金。
持有專供製造或施用第一級、第二級毒品之器具者，處1年以下
有期徒刑、拘役或新臺幣10萬元以下罰金。

附件
臺灣新北地方檢察署檢察官起訴書
                               110年度偵字第18544號
被 告 常紀瀚 男 20歲（民國90年1月8日生）
             住桃園市○鎮區○○○街00號14樓
             國民身分證統一編號：Z000000000號
選任辯護人 吳典哲律師（已解除委任）
上列被告因違反毒品危害防制條例案件，業經偵查終結，認應提
起公訴，茲將犯罪事實及證據並所犯法條分敘如下：
        犯罪事實
一、常紀瀚明知4-甲基甲基卡西酮、愷他命均係毒品危害防制條
    例第2條第2項第3款所規定之第三級毒品，非經許可，不得
    持有，竟基於持有第三級毒品純質淨重5公克以上之犯意，
    於民國110年4月9日19時許，在桃園市桃園區某處，向真實
    姓名年籍不詳綽號「小潘」之成年男子，以新臺幣（下同）
    15000元之價格，購得含有第三級毒品4-甲基甲基卡西酮成
    分之毒品咖啡包10包（總毛重為43.97公克，推估純質淨重
    為2.63公克）及第三級毒品愷他命9包（總毛重為10.20公
    克，推估純質淨重為6.747公克）而持有之。嗣為警於110年
    4月9日22時許，至新北市○○區○○○000巷00號「愛莉亞
    汽車旅館」實施臨檢勤務，見常紀瀚乘坐於車牌號碼000-0      0
00號自用小客車內神情慌張，上前盤查，當場查獲常紀瀚
    持有上開含有第三級毒品4-甲基甲基卡西酮成分之毒品咖啡
    包10包及第三級毒品愷他命9包、手機2支等物，始悉上情。
二、案經新北市政府警察局三峽分局報告偵辦。
        證據並所犯法條
一、證據清單及待證事實：
      
編號 證據名稱 待證事實 1 被告常紀瀚於警詢及偵查中之自白。 證明被告坦承持有上開毒品等事實。 2 新北市政府警察局三峽分局扣押筆錄暨扣押物品目錄表、扣案物品照片。 證明被告持有上開毒品為警查獲等事實。 3 內政部警政署刑事警察局鑑定書、台灣尖端先進生技醫藥股份有限公司之毒品證物鑑定分析報告。 證明被告持有上開含有第三級毒品4-甲基甲基卡西酮成分之毒品咖啡包10包（總毛重為43.97公克，推估純質淨重為2.63公克）及第三級毒品愷他命9包（總毛重為10.20公克，推估純質淨重為6.747公克）等事實。 4 新北市政府警察局受採集尿液檢體人姓名及檢體編號對照表、台灣檢驗科技股份有限公司濫用藥物檢驗報告。 證明被告之尿液送驗後，結果呈愷他命陽性反應等事實。 
二、核被告所為，係犯毒品危害防制條例第11條第5項持有第三
    級毒品純質淨重5公克以上罪嫌。至扣案之上開第三級毒品
    ，均屬違禁物，請依刑法第38條第1項規定宣告沒收。
三、至報告意旨認被告持有上開毒品數量非微，認被告涉犯意圖
    販賣而持有第三級毒品罪嫌。惟酌以警方未查有錄音、錄影
    、監聽譯文等任何積極事證足以證明被告係有販賣之意圖而
    持有上開毒品等情。嗣經鑑定被告上開扣案手機，亦無發現
    任何意圖販賣毒品之相關內容乙節，有新北市政府警察局數
    位證物勘察報告在卷可參，故尚難單以被告持有上開毒品之
    行為，即遽論被告有意圖販賣而持有上開毒品之犯行，而以
    上開罪責相繩之理。惟此部分若成罪，與前開之犯罪事實，
    係基本社會事實同一，爰不另為不起訴處分，附此敘明。
四、依刑事訴訟法第251條第1項提起公訴。
　　此　致
臺灣新北地方法院
中　　華　　民　　國　 110　　年　　8 　　月　　19　　日
　　　　　　　　　　　　　　  檢  察  官　吳姿函
本件正本證明與原本無異
中　　華　　民　　國　 110　　年　　11　　月　　11　　日
                              書  記  官  陳玟綾
附錄本案所犯法條全文
毒品危害防制條例第11條
持有第一級毒品者，處 3 年以下有期徒刑、拘役或新臺幣 30
萬元以下罰金。
持有第二級毒品者，處 2 年以下有期徒刑、拘役或新臺幣 20
萬元以下罰金。
持有第一級毒品純質淨重十公克以上者，處 1 年以上 7 年以下
有期徒刑，得併科新臺幣 1 百萬元以下罰金。
持有第二級毒品純質淨重二十公克以上者，處 6 月以上 5 年以
下有期徒刑，得併科新臺幣 70 萬元以下罰金。
持有第三級毒品純質淨重五公克以上者，處 2 年以下有期徒刑
，得併科新臺幣 20 萬元以下罰金。
持有第四級毒品純質淨重五公克以上者，處 1 年以下有期徒刑
，得併科新臺幣 10 萬元以下罰金。
持有專供製造或施用第一級、第二級毒品之器具者，處 1 年以
下有期徒刑、拘役或新臺幣 10 萬元以下罰金。